Inventaris van het archief van het Nederlandse Gezantschap, later de Ambassade in Peru, 1945-1974
Nationaal Archief, Den Haag
Openbare archiefstukken kunnen online worden aangevraagd en gereserveerd. U kunt dit ook via de terminals in de studiezaal van het Nationaal Archief doen. Om te kunnen reserveren dient u de volgende stappen te volgen:
U maakt een profiel aan op www.gahetna.nl, en logt vervolgens in
Via de archiefinventaris (alleen de beschrijvingen met rode nummers) selecteert u het gewenste archiefstuk door op de knop 'Reserveren' te klikken
In het volgende scherm geeft u aan op welke dag u het archiefstuk wilt inzien
Indien u zich bevindt in de studiezaal en een tafelnummer heeft ontvangen kunt u dit nummer vermelden. Als u geen tafelnummer heeft kunt u tafelnummer 777 laten staan
Vervolgens bevestigt u uw reservering door deze te versturen.
Verwant materiaal
Beschikbaarheid van kopieën
Verwante archieven
2.05.74 - Inventaris van het archief van het Gezantschap in Peru te Lima, 1936-1954
Bijlagen
Concordansen
Deze concordansen (omnummeringstabellen) verwijzen naar de archiefcode van het Ministerie van Buitenlandse Zaken en de inventarisnummers van het archief van het Nederlands Gezantschap, later de Ambassade in Peru.
Het eerste gedeelte van de concordans verwijst naar de dossierinventaris van het archief van het Nederlands Gezantschap, later de Ambassade in Peru te Lima over de periode 1945 - 1964.
Het tweede gedeelte van de concordans verwijst naar de dossierinventaris van het archief van de Nederlandse Ambassade in Peru te Lima over de periode 1965 - 1974.
Concordans verwijzend naar het archief van het Nederlands Gezantschap, later de Ambassade in Peru te Lima over de periode 1945 - 1964
1
2
3
4
5
6
7
8
9
10
11
23
26
02 213
10 37
101 32
101 42
101 / 103 / 130 28
102 43
130.3 / 822.12 38
131 36
131 39
131 40
131 41
27 50
270 44
271 46
272 49
272 51
272 178
272 / 272a 48
312 57
313.121 56
313.20 60
313.21 58
313.21 59
315 65
317.11 63
318 62
413.13 70
553.02 74
554.1 73
554.2 71
600 76
600 77
600 78
600 79
600 80
600 82
600 84
600 87
601 85
610.21 101
610.3 114
610.3 115
611 91
611.1 92
611.441 83
612.1 93
613.211.0 102
613.211.0 / 613.211.21 99
613.211.21 96
613.211.21 98
613.211.41 97
613.211.41 100
614.1 106
614.1 111
614.2 112
614.3 113
614.4 110
614.5 105
614.50 107
614.51 108
614.52 109
661.3 128
70 130
712 131
712 133
751 30
751 31
751 34
751 129
911 137
911 138
911 142
911 143
911 149
911 150
911.1 177
911.4 173
911.4 174
911.4 175
912 152
912 170
912 172
912 / 912.2 160
912.11 163
913.100 204
913.411 187
913.411 188
913.5 141
921.0 183
921.353.232 184
993 194
996 196
996 197
996 200
996 201
996 202
997 193
998 195
999 208
999.21 190
999.21 191
999.22 199
Concordans verwijzend naar het archief van de Nederlandse Ambassade in Peru te Lima over de periode 1965 - 1974
12
13
14
15
16
17
18
19
20
21
22
24
25
27
220
02 216
02 218
101 29
101 33
101 35
270 45
270 52
270 53
271.1 47
271.6 54
272 180
272 181
280 55
311 66
311 67
313.2 61
316 68
317.1 64
553.02 / 913.411 75
554.0 / 554.22 72
554.1 222
600 81
600 88
601.2 86
610.20 89
610.3 116
610.3 117
610.3 118
610.3 119
610.3 120
610.3 121
610.3 122
610.3 123
610.3 124
610.3 125
610.3 126
610.3 127
613.210.13 / 996 206
614.3 103
614.3 104
614.5 69
7 221
712 132
712 134
812.56 135
911 90
911 94
911 95
911 136
911 146
911 148
911 151
911.0 224
911.2 139
911.2 140
911.3 144
911.3 145
911.34 147
911.4 225
912 179
912 182
912.11 164
912.2 153
912.2 154
912.2 155
912.2 156
912.2 157
912.2 158
912.2 159
912.2 161
912.2 165
912.2 166
912.2 167
912.2 168
912.2 169
912.3 171
913.100 211
913.41 186
913.411.2 226
913.5 215
913.5 223
921 / 921.15 185
921.231 176
921.340 214
921.353.240 162
994 210
995 189
996 198
996 205
996 207
996 219
998.43 212
999 209
999 217
999.21 192
999.232.13 203
Beschrijving van de series en archiefbestanddelen
- Algemeen archief., A.
  - Algemeen, 0
    - Agenda's van ingekomen en uitgegane stukken., 1949 - 1974; 1-22; 22 delen
      - 1949 - 1951 mrt. 07 (t/m agendanr. 564), 1
      - 1951 mrt. 07 - 1952 apr. 07 (t/m agendanr. 1049), 2
      - 1952 apr. 07 - 1953 feb. 07, 3
      - 1953 feb. 09 - dec. 17 (t/m agendanr. 4930), 4
      - 1953 dec. 17 - 1954 okt. 25 (t/m agendanr. 3830), 5
      - 1954 okt. 25 - 1955 sep. 05 (t/m agendanr. 3196), 6
      - 1955 sep. 05 - 1956 aug. 16 (t/m agendanr. 2396), 7
      - 1956 aug. 16 - 1957 okt. 29, 8
      - 1957 okt. 30 - 1959 dec. 23, 9
      - 1959 dec. 24 - 1961 aug. 24 (t/m agendanr. 2217), 10
      - 1961 aug. 24 - 1963 okt. 10 (t/m agendanr. 1800), 11
      - 1963 okt. 10 - 1966 feb. 04 (t/m agendanr. 320), 12
      - 1966 feb. 04 - 1968 jan. 19 (t/m agendanr. 178), 13
      - 1968 jan. 19 - 1969 juli 24 (t/m agendanr. 2368), 14
      - 1969 juli 24 - 1970 dec. 09 (t/m agendanr. 5566), 15
      - 1970 dec. 09 - 1971 juli 23 (t/m agendanr. 2982), 16
      - 1971 juli 23 - 1972 feb. 18 (t/m agendanr. 800), 17
      - 1972 feb. 18 - sep. 15 (t/m agendanr. 4017), 18
      - 1972 sep. 15 - 1973 mrt. 29 (t/m agendanr. 1488), 19
      - 1973 mrt. 29 - sep. 28 (t/m agendanr. 4706), 20
      - 1973 sep. 28 - 1974 apr. 22 (t/m agendanr. 1794), 21
      - 1974 apr. 22 - nov., 22
    - Agenda van ingekomen stukken., 1952 - 1955; 23; 1 deel
    - Indexen op ingekomen en uitgegane open- en codeberichten, circulaires en brieven aan het Nederlandse Ministerie van Buitenlandse Zaken en vice versa (accusatiekaarten)., 1964 - 1974; 24-25; 1 pak en 1 omslag
      - Peru. 1964 - 1974, 24; pak
      - Bolivia. 1965 - 1974, 25
    - Dossierinventarissen van het archief van het Nederlands Gezantschap, later de Ambassade in Peru., 1970 - 1983; 26-27; 2 omslagen
      - Periode 1945 - 1964. 1970 - 1971, 26
      - Periode 1965 - 1974. 1983, 27
  - Organisatie, 1
    - Stukken betreffende de organisatie van de Nederlandse posten in Peru., 1931 - 1973; 28-35; 1 pak en 7 omslagen
      - Algemeen. 1950 - 1973, 28-29
        - 1950-1956, 28; pak
        - 1968-1973, 29
      - Salaverry. 1931 - 1942, 30
      - Pimentel. 1932 - 1943, 31
      - Verhuizingen van het Consulaat-Generaal te Lima. 1932 - 1972, 32-33
        - In 1962. 1932 - 1963, 32
        - In 1972. 1968 - 1972, 33
      - Piura. 1934 - 1941, 34
      - Opheffing van het Vice-Consulaat te Paita per 30 september 1969. 1955 - 1969, 35
    - Stukken betreffende het ontslaan van de Nederlandse consul in La Paz wegens het bezoedelen van de goede Nederlandse naam in Bolivia., 1940 - 1945; 36; 1 omslag
    - Stukken betreffende rapporten met algemene en praktische gegevens over Peru en Bolivia voor nieuwe medewerkers op een Nederlandse diplomatieke post (postrapporten)., 1950 - 1955; 37-38; 2 omslagen
      - Peru. 1950 - 1955, 37
      - Bolivia. 1955, 38
    - Stukken betreffende het benoemen en ontslaan van ambassadeurs., 1950 - 1959; 39-41; 2 omslagen en 1 stuk
      - Benoemen van L.A. Gastmann tot Buitengewoon en Gevolmachtigd Ambassadeur in bijzondere zending wegens de ambtsaanvaarding van de nieuwe president van Peru op 27 juli. 1950, 39
      - Ontslaan van Buitengewoon Gezant en Gevolmachtigd Minister L.A. Gastmann en het benoemen van zijn opvolger C.J.H. Daubanton, tevens geaccrediteerd voor Bolivia, per 5 augustus. 1952, 40
      - Benoemen van C.W.A. van Haersolte tot Buitengewoon en Gevolmachtigd Ambassadeur, per 7 december. 1959, 41; stuk
    - Stukken betreffende het mede-accrediteren voor Lima van de raad voor Pers- en Culturele Zaken in Caracas., 1950 - 1964; 42; 1 omslag
    - Stukken betreffende het losmaken van de Nederlandse diplomatieke vertegenwoordiging in Bolivia van de Nederlandse Ambassade in Peru., 1956; 43; 1 omslag
  - Protocol, 2
    - Stukken betreffende aangelegenheden met betrekking tot het Nederlands Koninklijk Huis., 1949 - 1975; 44-54; 3 pakken en 8 omslagen
      - Algemeen. 1956 - 1974, 44-45
        - 1956-1964, 44; pak
        - 1965-1974, 45
      - Vieren van Koninginnedag. 1949 - 1973, 46-47
        - 1949-1957, 46; pak
        - 1973, 47
      - Bezoeken van prins Bernhard aan Peru. 1950 - 1959, 48-49
        - Bezoek van 14 tot 21 november 1952. 1950 - 1953, 48; pak
        - Bezoek van 27 oktober tot 1 november. 1959, 49
      - Voorlichtingsmateriaal. 1952 - 1953, 50
      - Bezoek van de echtgenote van de president van Peru aan het koninklijk echtpaar. 1955, 51
      - Verloving en huwelijk van prinses Beatrix met prins Claus. 1965 - 1967, 52
      - Geboorte van de kinderen van prinses Beatrix en prins Claus. 1967 - 1969, 53
      - Viering van het zilveren regeringsjubileum van koningin Juliana in 1973. 1973 - 1975, 54
    - Stukken betreffende het aanbieden van de geloofsbrieven door de Nederlandse ambassadeurs, J.B.S. Lankamp en P.F.J. Daniëls, aan de president van Peru., 1969 - 1973; 55; 1 omslag
  - Juridische aangelegenheden, 3
    - Stukken betreffende Nederlandse dienstweigeraars in Zuid-Amerika., 1941 - 1949; 56; 1 omslag
    - Stukken betreffende diverse verdragen gesloten door Peru met diverse landen., 1950 - 1957; 57; 1 omslag
    - Stukken betreffende aangelegenheden inzake het oorlogsrecht., 1950 - 1967; 58-61; 4 omslagen
      - Vergoeden van door Duitsers geroofde bezittingen van personen en instanties in Peru en Bolivia. 1950 - 1956, 58-59
        - Peru. 1950 - 1954, 58
        - Bolivia. 1950 - 1956, 59
      - Wettelijke maatregelen door Peru getroffen tijdens de Tweede Wereldoorlog inzake het recht van prijsmaking en confiscatie van privé-bezit van onderdanen van landen waar Peru contacten mee onderhield. 1955, 60
      - Inlichtingen over een door een Duitser tijdens de Tweede Wereldoorlog gekocht schilderij van Rembrandt. 1966 - 1967, 61
    - Stukken betreffende diplomatieke en consulaire aangelegenheden., 1952 - 1974; 62-64; 3 omslagen
      - Diplomatiek asielrecht. 1952 - 1954, 62
      - Vrijdom van in- en uitvoerrechten. 1955 - 1957, 63
      - Diplomatieke voorrechten en faciliteiten voor leden van het corps diplomatique in Peru op basis van reciprociteit. 1965 - 1974, 64
    - Stukken betreffende de erkenning van landen door Bolivia en Peru voor de Haagse Vredesverdragen van 1899 en 1907., 1953 - 1961; 65; 1 omslag
    - Stukken betreffende de territoriale wateren van Peru., 1965 - 1974; 66-67; 2 omslagen
      - Aanspraken door Peru op de 200 mijl zone. 1965 - 1973, 66
      - Visserijconflicten met de Verenigde Staten. 1965 - 1974, 67
    - Stukken betreffende het standpunt van Peru ten aanzien van internationale conflicten (onder andere het Nederlands - Duits geschil over het continentaal plat)., 1967 - 1968; 68; 1 omslag
    - Stukken betreffende het aannemen van de Wet op Ondernemingen in Gemeenschappelijke Eigendom op 2 mei 1974 door Peru., 1970 - 1974; 69; 1 omslag
  - Aangelegenheden van openbare orde, 4
    - Stukken betreffende het goedkeuren door het Internationaal Gerechtshof in Den Haag van het verlenen van politiek asiel door de Ambassade van Colombia in Lima aan de leider van de Aprista partij in Peru, Victor Raúl Haya de la Torre., 1950 - 1954; 70; 1 omslag
  - Verkeer en vervoer, 5
    - Stukken betreffende de ontwikkelingen op het gebied van de burgerluchtvaart in Peru., 1950 - 1974; 71-73; 2 pakken en 1 omslag
      - Algemeen. 1950 - 1974, 71-72
        - 1950-1957, 71
        - 1965-1974, 72
      - Totstandkoming en uitvoering van de luchtvaartovereenkomst tussen Nederland en Peru van 22 september 1952. 1952 - 1954, 73; omslag
    - Stukken betreffende de ontwikkelingen op het gebied van de scheepvaart in Peru, met name vlagdiscriminatie., 1957 - 1974; 74-75; 1 pak en 1 omslag
      - 1957-1964, 74; pak
      - 1965-1974, 75
  - Economie, arbeid, 6
    - Economie, 6.1
      - Algemeen, 6.1.1
        - Stukken betreffende de algemene economische en financiële berichtgeving over Peru., 1945 - 1974; 76-82; 6 pakken en 1 omslag
          - Algemeen. 1945 - 1974, 76-81
            - 1945-1951, 76
            - 1952-1954, 77
            - 1955-1956, 78
            - 1957 - 1958 mrt., 79
            - 1958 apr. - 1964, 80
            - 1965-1974, 81
          - Krantenknipsels. 1955 - 1956, 82; omslag
        - Stukken betreffende de onderhandelingen tussen Nederland en Bolivia inzake het sluiten van een betalingsovereenkomst., 1950 - 1955; 83; 1 omslag
        - Stukken betreffende de algemene economische en financiële berichtgeving over Bolivia., 1952 - 1956; 84; 1 pak
        - Stukken betreffende de bezoeken van economische missies uit Nederland aan Peru ter bevordering van het bedrijfsleven., 1957 - 1974; 85-86; 1 pak en 1 omslag
          - 1957-1960, 85; pak
          - 1974, 86
        - Stukken betreffende de totstandkoming en uitvoering van de Industriewet van Peru., 1959 - 1962; 87; 1 omslag
        - Stukken betreffende de economische en commerciële werkzaamheden van de Nederlandse post in Peru., 1965 - 1970; 88; 1 omslag
        - Stukken betreffende de economische samenwerking tussen de handelsraden van de EEG-landen in Lima., 1965 - 1974; 89; 1 pak
        - Stukken betreffende de economische politiek van Peru., 1970 - 1974; 90; 1 omslag
      - Geld-, bank-, en beurswezen, kredietwezen, 6.1.2
        - Stukken betreffende de geldpolitiek van Peru., 1950 - 1957; 91; 1 pak
        - Stukken betreffende de ontwikkelingen in het bankwezen in Peru., 1957 - 1963; 92; 1 omslag
      - Openbare geldmiddelen, 6.1.3
        - Stukken betreffende de begroting van Peru., 1952 - 1963; 93; 1 omslag
        - Stukken betreffende de herfinanciering van de buitenlandse schuld van Peru., 1968 - 1974; 94; 1 omslag
        - Stukken betreffende de deviezenbepalingen van Peru., 1970 - 1974; 95; 1 omslag
      - Goederen, 6.1.4
        - Stukken betreffende de in- en uitvoer van Bolivia., 1950 - 1956; 96-97; 2 omslagen
          - In- en uitvoerregelingen. 1950 - 1956, 96
          - Handelsovereenkomsten en -verdragen met andere landen. 1951 - 1956, 97
        - Stukken betreffende de in- en uitvoer van Peru., 1950 - 1964; 98-102; 2 pakken en 3 omslagen
          - Algemeen. 1950 - 1964, 98-99
            - 1950-1955, 98; pak
            - 1956-1964, 99; pak
          - Handelsovereenkomsten en -verdragen met andere landen. 1950 - 1955, 100
          - Verslagen van vergaderingen van het Coördinatie College voor Latijns-Amerika. 1951 - 1953, 101
          - Moeilijkheden tussen Peru en Nederland wegens het verhoogde importtarief op Nederlandse reuzel. 1961 - 1964, 102
        - Stukken betreffende het leveren van fokvee aan de Federación Cooperativa de los Exportadores de Ganado Reproductor Holandes Frison (het Fecob veeteeltproject) door Nederland., 1965 - 1974; 103-104; 2 pakken
          - 1965-1967, 103
          - 1968-1974, 104
      - Productie en consumptie, 6.1.5
        - Stukken betreffende de ontwikkelingen in de primaire sector en de industrie in Bolivia., 1950 - 1956; 105-106; 2 omslagen
          - Nijverheid en mijnbouw. 1950 - 1956, 105
          - Land- en tuinbouwcultures. 1951 - 1952, 106
        - Stukken betreffende de ontwikkelingen in de primaire sector en de industrie in Peru., 1950 - 1964; 107-113; 1 pak en 6 omslagen
          - Algemeen. 1961 - 1963, 107
          - Petroleum. 1950 - 1957, 108
          - Mijnbouw. 1950 - 1962, 109
          - Visserij. 1951 - 1957, 110
          - Land- en tuinbouwcultures. 1954 - 1964, 111; pak
          - Bosbouw. 1957, 112
          - Veeteelt. 1957 - 1964, 113
      - Economische en technische samenwerking en hulpverlening, 6.1.6
        - Stukken betreffende het verlenen van hulp aan Bolivia door de Technische Hulpcommissie van de Verenigde Naties., 1950 - 1956; 114; 1 omslag
        - Stukken betreffende het verlenen van hulp aan Peru door diverse instanties., 1950 - 1974; 115-117; 3 pakken
          - Technische Hulpcommissie van de Verenigde Naties. 1950 - 1964, 115
          - Afdeling Jongeren Vrijwilligers van het Nederlandse Ministerie van Buitenlandse Zaken. 1965 - 1970, 116
          - United Nations Development Programme. 1971 - 1974, 117
        - Stukken betreffende het verlenen van hulp door Nederland aan Peru., 1964 - 1974; 118-126; 6 pakken en 3 omslagen
          - Opzetten van een onderwijssysteem met versnelde leermethoden en door mobiele eenheden voor het geven van onderwijs in afgelegen gebieden (Senati projecten). 1964 - 1974, 118-123
            - Algemeen. 1966 - 1974, 118
            - Lasproject. 1964 - 1966, 119
            - Wijziging van de Wet op Senati. 1969 - 1973, 120; omslag
            - Suikerproject. 1970 - 1974, 121
            - Technische samenwerking. 1970 - 1974, 122; omslag
            - Koeltechniekproject. 1971 - 1974, 123; omslag
          - Voorbereiding, totstandkoming en uitvoering van een overeenkomst tussen Peru en Nederland inzake de vestiging van een drainage-centrum op het terrein van de Universidad Agraria La Molina in Lima. 1966 - 1974, 124
          - Samenwerking inzake het verbeteren van de landbouw en veeteelt in het gebied van Tarapoto. 1969 - 1974, 125
          - Samenwerking op het gebied van de streekontwikkeling in de omgeving van Puerto Bermudez. 1972 - 1974, 126
        - Stukken betreffende de wettelijke richtlijnen voor de technische ontwikkelingssamenwerking tussen Peru enerzijds en vreemde regeringen en openbare- en particuliere internationale organen anderzijds., 1968 - 1974; 127; 1 pak
    - Arbeid, 6.2
      - Stukken betreffende arbeidsconflicten en stakingen in diverse bedrijfstakken in Peru., 1953 - 1956; 128; 1 omslag
  - Sociale aangelegenheden, 7
    - Stukken betreffende het verstrekken van inlichtingen over (ex)Nederlanders in Peru en Bolivia die voor of tijdens de Tweede Wereldoorlog uit Nederland zijn vertrokken., 1933 - 1950; 129; 1 pak
      Openbaarheid beperkt tot 1 januari 2026
    - Stukken betreffende maatregelen van Peru om de gezondheidszorg te verbeteren., 1952 - 1957; 130; 1 omslag
    - Stukken betreffende de hulp uit Peru en Bolivia aan Nederland vanwege de overstromingsramp in Zeeland., 1953; 131; 1 pak
    - Stukken betreffende de internationale hulp aan Peru als gevolg van natuurrampen., 1958 - 1974; 132-134; 1 pak en 2 omslagen
      - Algemeen. 1965 - 1974, 132
      - Hulp door het Rode Kruis. 1958 - 1964, 133
      - Aardbevingen in 1970 en in 1974. 1970 - 1974, 134; pak
  - Onderwijs, 8
    - Stukken betreffende studentenonlusten als gevolg van de aanname van een wet met betrekking tot de herstructurering van de universiteiten in Peru., 1969; 135; 1 omslag
    - Stukken betreffende de hervormingen in het onderwijs in Peru., 1971 - 1973; 136; 1 omslag
  - Staatkunde, landsverdediging, internationale organisaties, 9
    - Staatkunde, 9.1
      - Binnenlandse staatkunde, 9.1.1
        - Stukken betreffende de binnenlandse politieke ontwikkelingen van Peru., 1950 - 1974; 137-148; 5 pakken en 7 omslagen
          - Algemeen. 1950 - 1974, 137-140
            - 1950-1956, 137; pak
            - 1957-1963, 138; pak
            - 1964-1968, 139; pak
            - 1969-1974, 140; pak
          - Communisme. 1950 - 1964, 141; pak
          - Krantenknipsels inzake diverse politieke aangelegenheden. 1955 - 1956, 142
          - Installatie van Manual Prado y Ugarteche als president per 28 juli 1956 en Fernando Belaúnde Terry per 28 juli 1963. 1956 - 1964, 143
          - Aanname van de Landhervormingwet in 1969. 1961 - 1973, 144
          - Verkiezingen, staatsgrepen en kabinetswijzigingen. 1961 - 1974, 145
          - Jaarrapporten. 1965 - 1972, 146
          - Relatie tussen de kerk en het nationalistische militaire bewind in Peru. 1968 - 1972, 147
          - Algemene economische, maatschappelijke en financiële berichten over de samenleving. 1969 - 1974, 148
        - Stukken betreffende de binnenlandse politieke ontwikkelingen van Bolivia., 1950 - 1975; 149-151; 2 pakken en 1 omslag
          - 1950-1952, 149
          - 1953-1956, 150
          - 1971-1975, 151; omslag
      - Buitenlandse betrekkingen, 9.1.2
        - Stukken betreffende de politieke en diplomatieke betrekkingen tussen Peru en andere landen., 1936 - 1974; 152-169; 2 pakken en 16 omslagen
          - Algemeen. 1950 - 1974, 152-153
            - 1950-1964, 152; pak
            - 1969-1974, 153
          - Argentinië. 1969 - 1974, 154
          - België. 1970 - 1971, 155
          - Bolivia. 1966 - 1974, 156
          - Brazilië. 1970 - 1973, 157
          - China (Volksrepubliek). 1970 - 1972, 158
          - Cuba. 1970 - 1974, 159
          - Ecuador. 1936 - 1972, 160-161
            - 1936-1964, 160; pak
            - 1965-1972, 161
          - Frankrijk. 1972 - 1973, 162
          - Nederland. 1955 - 1970, 163-164
            - 1955-1960, 163
            - 1965-1970, 164
          - Panama. 1973 - 1974, 165
          - Roemenië. 1970 - 1973, 166
          - Sovjet-Unie. 1969 - 1974, 167
          - Tsjecho-Slowakije. 1969 - 1974, 168
          - Verenigde Staten. 1968 - 1974, 169
        - Stukken betreffende het behartigen van de belangen van Indonesië en Luxemburg in Peru en Bolivia door Nederland., 1949 - 1971; 170-171; 2 omslagen
          - Indonesië. 1949 - 1955, 170
          - Luxemburg. 1950 - 1971, 171
        - Stukken betreffende de politieke en diplomatieke betrekkingen tussen Bolivia en andere landen., 1950 - 1957; 172; 1 omslag
        - Stukken betreffende het standpunt van Peru ten aanzien van gebeurtenissen in het buitenland., 1950 - 1968; 173-176; 3 pakken en 1 omslag
          - Kwestie Nederlands Nieuw-Guinea. 1950 - 1957, 173-175
            - 1950, 173
            - 1951-1956, 174
            - 1957, 175
          - Bezetting van Tsjecho-Slowakije door de Sovjet-Unie. 1968, 176; omslag
        - Stukken betreffende de overeenkomsten tussen Peru, Chili en Ecuador inzake het uitbreiden van de territoriale wateren., 1955 - 1960; 177; 1 omslag
        - Stukken betreffende de bezoeken van hoogwaardigheidsbekleders uit diverse landen aan Peru en vice versa., 1958 - 1974; 178-182; 1 pak en 4 omslagen
          - Bezoeken van hoogwaardigheidsbekleders uit diverse landen aan Peru. 1958 - 1974, 178-179
            - 1958-1964, 178; pak
            - 1966-1974, 179
          - Bezoeken van de Nederlandse ministers voor Ontwikkelingssamenwerking aan Peru. 1968 - 1974, 180-181
            - Minister B.J. Udink, van 7 tot 12 maart 1969. 1968 - 1972, 180
            - Minister J.P. Pronk, van 25 september tot 1 oktober 1974. 1973 - 1974, 181
          - Bezoeken van diverse regeringsleiders en andere hoogwaardigheidsbekleders van Peru aan het buitenland. 1969 - 1972, 182
    - Landsverdediging, 9.2
      - Stukken betreffende het zonder toestemming binnenvaren van de haven van Willemstad door een schip van de marine van Peru., 1952 - 1954; 183; 1 omslag
      - Stukken betreffende de ontwikkelingen van het denuclearisatieplan voor Latijns-Amerika., 1963 - 1964; 184; 1 omslag
      - Stukken betreffende de verkoop van overtollig Nederlands oorlogsmaterieel aan Peru., 1965 - 1974; 185; 1 omslag
      - Stukken betreffende de herdenking van de slagen bij Ayacucho en Junín 150 jaar geleden voor de onafhankelijkheid van Zuid-Amerikaanse landen., 1974; 186; 1 omslag
    - Internationale organisaties, 9.3
      - Stukken betreffende de relatie van Peru tot internationale organisaties., 1949 - 1974; 187-212; 7 pakken en 19 omslagen
        - Algemeen. 1949 - 1963, 187-188
          - 1949-1959, 187; pak
          - 1960-1963, 188; pak
        - Verenigde Naties (VN). 1950 - 1974, 189-201
          - Kandidaturen van Nederland en Peru voor een zetel in de Uitvoerende Raad van de Internationale Burgerluchtvaart Organisatie (ICAO). 1968 - 1974, 189
          - Algemene Vergaderingen. 1950-1954, 190; pak
          - Algemene Vergaderingen. 1955-1963, 191; pak
          - Algemene Vergaderingen. 1965-1973, 192
          - Kandidatuur van Nederland voor de functie van hoge commissaris van VN Vluchtelingenorganisatie. 1950 - 1956, 193